ja: ハンドルバータイプ: ブルホーン; クルーザー; ドロップ; フラット; プロムナード; ライザー; その他
zh-CN: 把手类型: 牛角把; 巡航把; 弯把; 平把; 小胡子把; 抬高把; 其他
ru: Тип руля: Буллхорн (рога); Круизер; Баран; Прямой; Усы; С подъемом (райзер); Другое
sl-SI: Vrsta krmila: Bullhorn; Cruiser; Spuščeno krmilo; Ravno; Brki (Mustache); Dvignjeno (Riser); Drugo
pl: Typ kierownicy: Bycze rogi; Cruiser; Baranek (drop); Prosta; Wąsy (mustache); Gięta (riser); Inne
it: Tipo di manubrio: Bullhorn; Cruiser; Drop; Flat; Mustache; Riser; Altro
pt-BR: Tipo de guidão: Bullhorn; Cruiser; Drop; Flat; Mustache; Riser; Outro
en: Handlebar type: Bullhorn; Cruiser; Drop; Flat; Mustache; Riser; Other
hr-HR: Vrsta ručke: Bullhorn; Cruiser; Drop; Ravni; Brkovi (mustache); Riser; Ostalo
tr: Gidon türü: Boğa boynuzu; Gezi; Düşük; Düz; Bıyık; Yüksek; Diğer
nb: Styretype: Bullhorn; Cruiser; Bukkestyre; Flatt styre; Mustache; Riser; Annet
fi: Käsitangon tyyppi: Bullhorn; Cruiser; Käyrä ohjaustanko; Suora; Mustache; Riser; Muu
sv: Styrtyp: Bullhorn; Cruiser; Bockstyre; Rakt styre; Mustaschstyre; Riser-styre; Övrigt
cs: Typ řídítek: Bullhorn; Cruiser; Berany; Rovná; Vlaštovky (Mustache); Zvednutá (Riser); Jiná
el: Τύπος τιμονιού: Bullhorn; Cruiser; Drop; Flat; Mustache; Riser; Άλλο
zh-TW: 車把類型: 牛角把; 巡航車把手; 彎把; 平把; 八字把 (Mustache); 燕把 (Riser); 其他
ro-RO: Tip ghidon: Bullhorn; Cruiser; Drop; Drept; Mustață; Riser; Altele
de: Typ des Lenkers: Bullhorn; Cruiser; Drop; Flat; Moustache; Riser; Sonstige
ko: 핸들바 타입: 불혼; 크루저; 드롭; 플랫; 콧수염; 라이저; 기타
es: Tipo de manillar: Cuerno de toro; Cruiser; De caída; Plano; Bigote; Elevado; Otro
hu: Kormány típusa: Bullhorn; Cruiser; Koskormány (Drop); Egyenes; Bajusz; Emelt (Riser); Egyéb
fr: Type de guidon: Corne de vache; Cruiser; De course; Plat; Moustache; Relevé; Autre
pt-PT: Tipo de guiador: Bullhorn; Cruiser; Drop; Plano; Mustache; Riser; Outro
sk-SK: Typ riadidiel: Bullhorn; Cruiser; Barany; Rovné; Mustache; Zvýšené; Iné
bg-BG: Тип кормило: Тип рога; Круизър; Шосейно; Право; Тип мустак; Издигнато; Друго
da: Type af styr: Bullhorn; Cruiser; Drop; Flad; Mustache; Riser; Andet
vi: Loại tay lái: Sừng bò; Cruiser; Cong; Ngang; Ria mép; Nhô cao; Khác
nl: Stuur type: Ossenhoorn; Cruiser; Drop; Plat; Snor; Riser; Overig
th: ประเภทแฮนด์: เขาวัว; ครูสเซอร์; ดรอป; ตรง; ทรงหนวด; ยก; อื่นๆ
lt-LT: Vairo tipas: „Bullhorn“; „Cruiser“; Lenktas; Plokščias; Ūsų formos; Paaukštintas; Kita